Minutes et répertoires du notaire Martin BOURON, janvier 1723 - décembre 1732 (étude XXIX)
Archives nationales
- Minutes de Martin BOURON, janvier 1723 - décembre 1732; MC/ET/XXIX/368 - MC/ET/XXIX/410
  - Minutes. 1727, avril - juillet, avril - juillet 1727; MC/ET/XXIX/386
    - Mariage. Charles Bonnet de Sainthon. Anne Françoise Aviat. Vezelay (Yonne) (avocat en Parlement), 22 juillet 1727; MC/ET/XXIX/386
      contrat de mariage; Vézelay (Yonne); Bonnet de Sainthon, Charles; Aviat, Anne-Françoise; avocat au parlement (Ancien Régime)
    - Succession, consentement. Adrien Poly (épouse). Anne Raillard, 26 juillet 1727; MC/ET/XXIX/386
      partage; accord; Poly, Adrien; Raillard, Anne
    - Poly (Etienne Adrien), marchand orfèvre, rue Aubry-le-Boucher § Consentement, 26 juillet 1727; MC/ET/XXIX/386
      ratification; Poly, Etienne Adrien
    - Mariage. Jean Tasse. Anne Elisabeth Dolloy. Pierre Deneux (veuve). Vannier quincaillier (maître), 27 juillet 1727; MC/ET/XXIX/386
      contrat de mariage; Tasse, Jean; Dolloy, Anne-Elisabeth; Deneux, Pierre; vannier-rotinier; commerçant
    - Mariage. Michel Urbain Mestivier. Louise Angélique Renée Grolleau. Parlement (procureur au), 30 juillet 1727; MC/ET/XXIX/386
      contrat de mariage; Mestivier, Michel-Urbain; Grolleau, Louise-Angélique-Renée
    - Saint-Julien (Sébastien), marchand orfèvre joaillier, rue Saint-Louis § Quittance de remboursement, 30 juillet 1727; MC/ET/XXIX/386
      quittance; Saint Julien, Sébastien
    - Certificat après décès. Épouse Adrien Poly. Marchand Orfèvre., 31 juillet 1727; MC/ET/XXIX/386
      notoriété; Poly, Adrien; orfèvre
  - Minutes. 1727, août - décembre, août - décembre 1727; MC/ET/XXIX/387
    - Aygron (François) graveur Hôtel des Ursins § partage, 1727; MC/ET/XXIX/387
      partage; Aygron, François
    - Matard (Nicolas) maçon rue Mouffetard § quittance, 26 janvier 1727; MC/ET/XXIX/387
    - Mariage de François Leprince, maître sculpteur marbrier, demeurant rue de la Lune., 9 février 1727; MC/ET/XXIX/387
      contrat de mariage; Lune (rue de la); Leprince, François; sculpteur; tailleur de pierre
    - Combourg (hôtel de) quai des Celestins état des meubles de l'... § Inventaire après décès de Jules Malo de Coetquin, comte de Combourg, 17 mars 1727; MC/ET/XXIX/387
    - Ivors (Château d') près Villers Cotterets (Aisne) état des meubles du .. § Inventaire après décès de Jules Malo de Coetquin comte de Combourg, 17 mars 1727; MC/ET/XXIX/387
      Châteaux, hôtels, églises, 1700-1750, par le personnel du Minutier (fichier papier entièrement dématérialisé; voir contexte dans le Plan d’orientation général - Notaires de Paris, guides thématiques du Minutier).
    - Mercier (Joseph) marchand de tapisseries rue de Hue Cretté ? § Quittance, 23 avril 1727; MC/ET/XXIX/387
      quittance; Mercier, Joseph
    - Duteille (Philippe Charles) tapissier au Petit Pont § Mariage de .., 14 mai 1727; MC/ET/XXIX/387
      contrat de mariage; Duteille, Philippe Charles
    - Baignoulx (E.), marchand orfèvre, à Blois § Procuration, 23 juin 1727; MC/ET/XXIX/387
      procuration; Baignoulx, E.
    - Guenebault (Charles) maître menuisier rue Mouffetard § quittance, 15 juillet 1727; MC/ET/XXIX/387
      quittance; Guenebault, Charles
    - Vente de fouille. Marie Jeanne de Beaune. Antoine Vial. Saint-Marcel [fouille au terroir de], 2 août 1727; MC/ET/XXIX/387
      acte de vente; Saint-Marcel (faubourg); Beaune, Marie-Jeanne de; Vial, Antoine
    - Succession, consentement. Louise Baudon, 4 août 1727; MC/ET/XXIX/387
      partage; accord; Baudon, Louise
    - Inventaire après décès. Pierre Clement. Orfèvre joaillier (marchand), 5 août 1727; MC/ET/XXIX/387
      inventaire après décès; Clement, Pierre; orfèvre; orfèvre
    - Clement (Hubert Charles) orfèvre au Pont au Change § Inventaire après décès de la femme de .., 5 août 1727; MC/ET/XXIX/387
      inventaire; Clement, Hubert Charles
    - Testament. Lucien Texier (épouse). Marie Anne Pequet, 5 août 1727; MC/ET/XXIX/387
      testament; Texier, Lucien; Pequet, Marie-Anne
    - Vente de fouille. Marie Jeanne de Beaune. Michel Bordu. Saint-Marcel [fouille au terroir de], 6 août 1727; MC/ET/XXIX/387
      acte de vente; Beaune, Marie-Jeanne de; Bordu, Michel
    - Succession, transaction. François Cramail. Officier de bouche du roi, 8 août 1727; MC/ET/XXIX/387
      partage; accord; Cramail, François; officier de la Bouche du roi (Ancien Régime)
    - Succession, transaction. François Dhonneur. Receveur finances. Rochelle (La) (Charente-Maritime), 9 août 1727; MC/ET/XXIX/387
      partage; accord; La Rochelle (Charente-Maritime); Dhonneur, François
    - Mariage. Jean Maillard. Jeanne Nicole Parage (veuve Henri Legare). Fondeur (compagnon), 11 août 1727; MC/ET/XXIX/387
      contrat de mariage; Maillard, Jean; Parage, Jeanne-Nicole; Legare, Henri; fondeur
    - Succession, arrêté de compte. Louis Philippe Marpon, 12 août 1727; MC/ET/XXIX/387
      partage; compte; Marpon, Louis-Philippe
    - Succession, arrêté de compte. Philippe Michel Huerne, 13 août 1727; MC/ET/XXIX/387
      partage; compte; Huerne, Philippe-Michel
    - LECLERC (Sébastien) chevalier romain et dessinateur ordinaire du cabinet du Roi § Titre clérical par Charlotte Kerchove, veuve de Sébastien LECLERC et aux Gobelins, en faveur de Claude Leclerc son fils; en présence de Antoine Cogette, concierge des Gobelins, Claude de Villers, orfèvre du Roi, Jean Audran graveur ordinaire du roi et J-B Tuby, peintre ordinaire du Roi, aux Gobelins, 13 août 1727; MC/ET/XXIX/387
      Fichier dit 'général' XVIIe-XVIIIe siècles, par le personnel du Minutier, 1954-1999 ( fichier papier entièrement dématérialisé; voir contexte dans le Plan d’orientation général - Notaires de Paris, guides thématiques du Minutier).
      Leclerc, Sébastien
    - Convention. Épouse Maximilien Emmanuel de Simeoni, baron de Simeoni. Renée Grohelle de Fleury., 13 août 1727; MC/ET/XXIX/387
      convention; Simeoni, Maximilien-Emmanuel (baron de); Grohelle de-Fleury, Renée
    - Succession, quittance. Jules Malo de Coetquen (comte de Combourg), 18 août 1727; MC/ET/XXIX/387
      partage; quittance; Coetquen, Jules-Malo de (comte de Combourg)
    - Bail. Jacques Hotteterre. Antoine Philippe Fillassier. Ordinaire de la musique du roi., 19 août 1727; MC/ET/XXIX/387
      bail; Hotteterre, Jacques; Fillassier, Antoine-Philippe
    - Filassier (Philippe), marchand orfèvre joaillier, rue Saint-Louis § Bail à .., 19 août 1727; MC/ET/XXIX/387
      bail; Filassier, Philippe
    - Succession, transaction. Guillaume Ferrand. Marchand, 19 août 1727; MC/ET/XXIX/387
      partage; accord; Ferrand, Guillaume; commerçant
    - Mariage. Jacques Sandre. Madeleine Cécile Despont. Philippe Despont [Succession]. Parlement (avocat au), 20 août 1727; MC/ET/XXIX/387
      contrat de mariage; Sandre, Jacques; Despont, Madeleine-Cécile; Despont, Philippe; avocat au parlement (Ancien Régime)
    - Inventaire après décès. Lucien Texier (épouse). Marie Anne Pecquet, 21 août 1727; MC/ET/XXIX/387
      inventaire après décès; Texier, Lucien; Pecquet, Marie-Anne
    - Mariage. Jacques Marie Alexandre Perachon de Bury. Marie Elisabeth Frotier de Lamesseliere. Dragons (mestre de camp), 21 août 1727; MC/ET/XXIX/387
      contrat de mariage; Perachon de Bury, Jacques-Marie-Alexandre; Frotier de Lamesseliere, Marie-Elisabeth; officier (armée)
    - Inventaire après décès. René Meusnier (veuve). Marguerite Couversel, 22 août 1727; MC/ET/XXIX/387
      inventaire après décès; Meusnier, René; Couversel, Marguerite
    - Meusnier (Maurice) marchand orfèvre rue aux Fèves § Inventaire, 22 août 1727; MC/ET/XXIX/387
      inventaire; Meusnier, Maurice
    - Succession, transaction. Sébastien Ganneron. Marguerite Gouffe (épouse), 24 août 1727; MC/ET/XXIX/387
      partage; accord; Ganneron, Sébastien; Gouffe, Marguerite
    - Vente de fouille. Mathieu Louis Huault. Pierre Queriot. Saint-Marcel (terroir) [fouille], 26 août 1727; MC/ET/XXIX/387
      acte de vente; Huault, Mathieu-Louis; Queriot, Pierre
    - Vente de fouille. Jean Frédéric Dallainville. Martin Navarre. Saint-Marcel (terroir) [fouille], 26 août 1727; MC/ET/XXIX/387
      acte de vente; Dallainville, Jean-Frédéric; Navarre, Martin
    - Mariage. Jean Baptiste Lepicard de Lavalette. Marie Louise Angélique Corbier, 28 août 1727; MC/ET/XXIX/387
      contrat de mariage; Lepicard de Lavalette, Jean-Baptiste; Corbier, Marie-Louise-Angélique
    - Inventaire après décès. Louis Antoine Bernard. Gentilhomme du roi, 28 août 1727; MC/ET/XXIX/387
      inventaire après décès; Bernard, Louis-Antoine
    - Vente de seigneurie. Pierre de Montholon. Pierre Paul Bombarda de Beaulieu. [seigneurie]. Sorigny (Indre-et-Loire), 29 août 1727; MC/ET/XXIX/387
      acte de vente; Sorigny (Indre-et-Loire); Montholon, Pierre de; Bombarda de Beaulieu, Pierre-Paul
    - Succession, quittance. Jules Malo de Coetquen (comte de Combourg), 30 août 1727; MC/ET/XXIX/387
    - Succession, quittance. Jean Paul Bombarda, 31 août 1727; MC/ET/XXIX/387
    - Succession, consentement. Jules Malo de Coetquen (comte de Combourg), 1er septembre 1727; MC/ET/XXIX/387
      partage; accord; Coetquen, Jules-Malo de (comte de Combourg)
    - Succession, transport. Jean Claude Borthon. Jean Baptiste Viot, 2 septembre 1727; MC/ET/XXIX/387
      partage; Borthon, Jean-Claude; Viot, Jean-Baptiste
    - Déclaration. Louis Genneau. Charlotte Lebey (épouse). Marchand tanneur, 4 septembre 1727; MC/ET/XXIX/387
      déclaration; Genneau, Louis; Lebey, Charlotte; commerçant; tanneur
    - Mariage. Jean Nicolas Bourrotte. Etiennette Jeanne Dumas. Teinturier (marchand), 6 septembre 1727; MC/ET/XXIX/387
      contrat de mariage; Bourrotte, Jean-Nicolas; Dumas, Etiennette-Jeanne; commerçant; teinturier blanchisseur
    - Inventaire après décès. Sébastien de Saint-Jullien. Orfèvre Joaillier (marchand), 9 septembre 1727; MC/ET/XXIX/387
      inventaire après décès; Saint-Jullien, Sébastien de; orfèvre; orfèvre
    - De Saint Julien (Sébastien) marchand Orfèvre joaillier § rue Saint Louis § Inventaire après décès de .., 9 septembre 1727; MC/ET/XXIX/387
      inventaire; De Saint Julien, Sébastien
    - Union de créanciers. Claude Miotte, 10 septembre 1727; MC/ET/XXIX/387
      convention; Miotte, Claude
    - Succession, déclaration. Adam Gravadel, 11 septembre 1727; MC/ET/XXIX/387
      déclaration fiscale; Gravadel, Adam
    - Mariage. Pierre Desailly. Catherine Picard. Cordonnier, 14 septembre 1727; MC/ET/XXIX/387
      contrat de mariage; Desailly, Pierre; Picard, Catherine; cordonnier
    - Fleury (François), orfèvre, au marché aux Chevaux § Bail à .., 14 septembre 1727; MC/ET/XXIX/387
      bail; Fleury, François
    - Vente de maison. Jacques Caboche. Louis Marcade (Marie Anne Orry veuve). [maison]. Chanvrerie (rue de la), 17 septembre 1727; MC/ET/XXIX/387
      acte de vente; Chanverrerie (rue de la); Caboche, Jacques; Marcade, Louis; Orry, Marie-Anne
    - Titre nouvel. Louis Antoine Bernard (hoir). Pierre Claude Ferrand (épouse). Michelle Françoise Maquet, 17 septembre 1727; MC/ET/XXIX/387
      titre nouvel; Ferrand, Pierre-Claude; Maquet, Michelle-Françoise; Bernard, Louis-Antoine
    - Apprentissage. Vincent Lemoyne. Toussaint Simon Joseph Dervillez. Maître rôtisseur., 20 septembre 1727; MC/ET/XXIX/387
      contrat d'apprentissage; Lemoyne, Vincent; Dervillez, Toussaint-Simon-Joseph; cuisinier
    - Succession, dépôt de pièces. Jean Nicolas Cheradame, 23 septembre 1727; MC/ET/XXIX/387
      partage; dépôt de pièces; Cheradame, Jean-Nicolas
    - Mortuaire déposé. Nicolas Bernier (épouse). Marie Catherine Marais. Musique de la chapelle du roi (maître de), 1er octobre 1727; MC/ET/XXIX/387
      Bernier, Nicolas; Marais, Marie-Catherine; officier de la Chapelle du roi (Ancien Régime); musicien
    - Vente de marchandise de linge. Marie Colton. Antoine Joseph Morel. Linge toile dentelle mousseline (marchandise), 2 octobre 1727; MC/ET/XXIX/387
      marchandise
      acte de vente; Colton, Marie; Morel, Antoine-Joseph
    - Traité d'office. Nicolas Poincelet. Martin Fournier. Sel (juré mesureur étalonneur compteur)[. off.], 2 octobre 1727; MC/ET/XXIX/387
      traité d'office; Fournier, Martin; Poincelet, Nicolas; officier civil (Ancien Régime)
    - Succession, convention. Jean Sageret. Marie Pelart (épouse). Marchand Tuilier, 3 octobre 1727; MC/ET/XXIX/387
      partage; convention; Sageret, Jean; Pelart, Marie; commerçant; couvreur
    - Pinson (Jean-Baptiste), orfèvre, rue Saint-Antoine § Partage, 3 octobre 1727; MC/ET/XXIX/387
      partage; Pinson, Jean-Baptiste
    - Meusnier (Maurice), marchand orfèvre, rue aux Fèves § Partage, 3 octobre 1727; MC/ET/XXIX/387
      partage; Meusnier, Maurice
    - Saint-Blémont (Sébastien de), marchand orfèvre joaillier, rue Saint-Louis § Compte, partage et subdivision (succession de ..), 3 octobre 1727; MC/ET/XXIX/387
      partage; Saint-Blémont, Sébastien de
    - Saint-Blémont (Arnauld de), marchand orfèvre joaillier, rue Saint-Louis § Compte, partage et subdivision, 3 octobre 1727; MC/ET/XXIX/387
      compte; partage; Saint Blémont, Arnauld de
    - Succession, partage. René Meusnier. Marguerite Couversel (épouse). Orfèvre marchand, 3 octobre 1727; MC/ET/XXIX/387
      partage; Meusnier, René; Couversel, Marguerite; orfèvre
    - Succession, compte. Sébastien de Saint-Jullien, 3 octobre 1727; MC/ET/XXIX/387
      partage; compte; Saint-Jullien, Sébastien de
    - Succession, compte. Jean Baptiste Buterne. { IAD du 13 05 1727 }, 4 octobre 1727; MC/ET/XXIX/387
      partage; compte; Buterne, Jean-Baptiste
    - Inventaire après décès. Charles Vanheck (épouse). Marie Anne Maurice. Peintre (maître), 6 octobre 1727; MC/ET/XXIX/387
      inventaire après décès; Vanheck, Charles; Maurice, Marie-Anne; peintre
    - Mariage. Jean Baptiste Lepicard de Lavalette. Marie Louise Angélique Corbier. Jean Baptiste Lepicard de Lavalette, 7 octobre 1727; MC/ET/XXIX/387
      contrat de mariage; Lepicard de Lavalette, Jean-Baptiste; Corbier, Marie-Louise-Angélique; Lepicard de Lavalette, Jean-Baptiste
    - Mariage. Martin Pantin. Marie Thérèse Levallois. Guillaume Quinepeut (veuve). Fondeur (maître), 13 octobre 1727; MC/ET/XXIX/387
      contrat de mariage; Pantin, Martin; Levallois, Marie-Thérèse; Quinepeut, Guillaume; fondeur
    - Contrat de mariage entre Emmanuel, marquis d'Hautefort et Reine Marie Madelaine de Durfort de Duras., 15 octobre 1727; MC/RS//1108; ff. papier
      Signatures de Louis XV
      MC/ET/XXIX/387
      contrat de mariage; Durfort-Duras, Reine Marie Madeleine de (1713-1737); Hautefort, Emmanuel de (1700-1777)
    - Certificat après décès. Veuve Jean Duche. Elisabeth Malevre., 16 octobre 1727; MC/ET/XXIX/387
      notoriété; Duche, Jean; Malevre, Elisabeth
    - Vente de terre. Guillaume Dupuis (Jeanne pollet veuve). François Charpentier. [terre]. Villejuif (Val-de-Marne), 18 octobre 1727; MC/ET/XXIX/387
      acte de vente; Villejuif (Val-de-Marne); Dupuis, Guillaume; Charpentier, François; Pollet, Jeanne
    - Succession, consentement. François Midy. Jeanne Catherine Clement (épouse). Marchand Orfèvre, 20 octobre 1727; MC/ET/XXIX/387
      partage; accord; Midy, François; Clement, Jeanne-Catherine; orfèvre
    - Clément (Hubert Charles), orfèvres sur le Pont au Change § Consentement, 20 octobre 1727; MC/ET/XXIX/387
      ratification; Clément, Hubert Charles
    - Bail. Jacques Hotteterre. Ordinaire de la musique du roi., 21 octobre 1727; MC/ET/XXIX/387
      bail; Hotteterre, Jacques
    - Inventaire après décès. Pierre Bernard Lemoine. Jardinier, 23 octobre 1727; MC/ET/XXIX/387
      inventaire après décès; Lemoine, Pierre-Bernard; jardinier
    - Succession, transaction. François Nau, 24 octobre 1727; MC/ET/XXIX/387
      partage; accord; Nau, François
    - Vente de meubles. Nicolas Huault de Bernay. Catherine Dunoyer (veuve Barthélemy Huault de Bernay), 25 octobre 1727; MC/ET/XXIX/387
      acte de vente; Huault de Bernay, Nicolas; Dunoyer, Catherine
    - Apprentissage. Edmé Devaux. Jacques Ballavoine. Maître tonnelier., 26 octobre 1727; MC/ET/XXIX/387
      contrat d'apprentissage; Devaux, Edmé; Ballavoine, Jacques; tonnelier
    - Apprentissage. Charles Etienne Provins. Pierre Laroche. Maître tonnelier., 26 octobre 1727; MC/ET/XXIX/387
      contrat d'apprentissage; Provins, Charles-Etienne; Laroche, Pierre; tonnelier
    - Donation. René Loger. Gabriel Rotte. Barentin Anne Angélique de Barentin (épouse), 30 octobre 1727; MC/ET/XXIX/387
      donation; Loger, René; Rotte, Gabriel; Barentin, Anne Angélique de
    - Vente de terre. Nicolas Emery. Claude Horeau. [terre village de Lancé]. Courville (Eure), 3 novembre 1727; MC/ET/XXIX/387
      acte de vente; Emery, Nicolas; Horeau, Claude
    - Succession, délivrance de legs. Gaspard Richard, 6 novembre 1727; MC/ET/XXIX/387
      partage; délivrance de legs; Richard, Gaspard
    - Testament. Claude Vignot (veuve). Catherine Renard. Chapelier (maître), 13 novembre 1727; MC/ET/XXIX/387
      testament; Vignot, Claude; Renard, Catherine; fabricant d'accessoires vestimentaires
    - Notoriété après décès. Bonnaventure Robert Rossignol (veuve). Michelle de Pommereu, 14 novembre 1727; MC/ET/XXIX/387
      notoriété; Rossignol, Bonnaventure-Robert; Pommereu, Michelle de
    - Succession, consentement. Joseph Thorel. Lieutenant major. Aire (Pas-de-Calais), 15 novembre 1727; MC/ET/XXIX/387
      partage; accord; Thorel, Joseph
    - Apprentissage. Antoine Lefebvre. Nicolas Deneux. Maître vannier quincaillier., 17 novembre 1727; MC/ET/XXIX/387
      contrat d'apprentissage; Lefebvre, Antoine; Deneux, Nicolas; vannier-rotinier; commerçant
    - Vente de maison. Adrien Duchesnay. Martin Maublanc. [maison]. Saint-Jacques (rue), 18 novembre 1727; MC/ET/XXIX/387
      acte de vente; Saint-Jacques (rue); Duchesnay, Adrien; Maublanc, Martin
    - Populaire (Charles), menuisier, faubourg Saint-Antoine § Obligation rapportée, 18 novembre 1727; MC/ET/XXIX/387
      obligation; Populaire, Charles
    - Augier (Louis) maître graveur place Dauphine § Création de pension, 18 novembre 1727; MC/ET/XXIX/387
      Augier, Louis
    - Bonnart (Louis) marchand faïencier au Marché Neuf § procuration, 18 novembre 1727; MC/ET/XXIX/387
      procuration; Bonnart, Louis
    - Vente de maison. Michel Lobligeois. Louis Marcade (veuve). [maison]. Chanvrerie (rue de la), 19 novembre 1727; MC/ET/XXIX/387
      acte de vente; Chanverrerie (rue de la); Lobligeois, Michel; Marcade, Louis; Orry, Marie-Anne
    - Mariage de la fille de Nicolas Berja, sculpteur des bâtiments du roi, demeurant rue de la Harpe., 19 novembre 1727; MC/ET/XXIX/387
      contrat de mariage; Harpe (rue de la); Berja, Nicolas (1662-1753); sculpteur
    - Mariage. Guillaume Henri Masson. Marie Esther Berja. Paumier (maître), 19 novembre 1727; MC/ET/XXIX/387
      contrat de mariage; Masson, Guillaume-Henri; Berja, Marie-Esther; paumier
    - Succession, compte. Pierre de Paris (veuve). Marguerite Prudente de Michault, 20 novembre 1727; MC/ET/XXIX/387
      partage; compte; Paris, Pierre de; Michault, Marguerite-Prudente de
    - Testament. François de Briqueville (marquis de Laluzerne), 21 novembre 1727; MC/ET/XXIX/387
      testament; Briqueville, François de (marquis de Laluzerne)
    - Daigne (Arnaud) tapissier du roi aux Gobelins y demeurant § Consentement, 21 novembre 1727; MC/ET/XXIX/387
      Daigne, Arnaud
    - Mariage. Guillaume Meusnier. Marie Corneille de Brock. Chevaux (marchand de), 22 novembre 1727; MC/ET/XXIX/387
      contrat de mariage; Meusnier, Guillaume; Brock, Marie-Corneille de; commerçant
    - Testament. Simon Gerin, 25 novembre 1727; MC/ET/XXIX/387
      testament; Gerin, Simon
    - Succession, quittance. Claude Auguste Tiquet (épouse). Angélique Nicole Carlier, 29 novembre 1727; MC/ET/XXIX/387
      partage; quittance; Tiquet, Claude-Auguste; Carlier, Angélique-Nicole
    - Testament olographe déposé. Jérôme Leferon seigneur d' Orville. Marie de Paris (épouse Jérôme Leferon), 1er décembre 1727; MC/ET/XXIX/387
      testament; dépôt de pièces; Leferon, Jérôme (seigneur d' Orville); Paris, Marie de
    - Inventaire après décès. Jérôme Leferon. Parlement (conseiller au), 1er décembre 1727; MC/ET/XXIX/387
      inventaire après décès; Leferon, Jérôme
    - Inventaire après décès. Malo Auguste marquis de Coetquen. Saint-Malo (Ille-et-Vilaine) (gouverneur de)., 4 décembre 1727; MC/ET/XXIX/387
      inventaire après décès; Saint-Malo (Ille-et-Vilaine); Coëtquen, Malo Auguste (1678-1727, marquis de)
    - Vente d'office. Isaac Lephlipponnat (hoirs). Jacques Alexandre André Greban. Parlement (procureur tiers référendaire), 6 décembre 1727; MC/ET/XXIX/387
      traité d'office; Lephlipponnat, Isaac; Greban, Jacques-Alexandre-André
    - Inventaire après décès. François Patigny. Mathématiques (maître de), 6 décembre 1727; MC/ET/XXIX/387
      inventaire après décès; Patigny, François
    - Testament. Louise Jacqueline Panier, 6 décembre 1727; MC/ET/XXIX/387
      testament; Panier, Louise-Jacqueline
    - Mariage. Charles Vanheck. Marie Thérèse Dupre, 7 décembre 1727; MC/ET/XXIX/387
      contrat de mariage; Vanheck, Charles; Dupre, Marie-Thérèse
    - Vanheck (Charles), maître peintre, rue d'Enfer § Mariage de .., 7 décembre 1727; MC/ET/XXIX/387
      contrat de mariage; Vanheck, Charles
    - Licitation. Pierre Orry (hoirs). Grande-Truanderie (rue de la) [maison], 11 décembre 1727; MC/ET/XXIX/387
      acte de vente; Grande-Truanderie (rue de la); Orry, Pierre
    - Alloué. Michel François Demazure. Marie Bonnet. Orfèvre., 15 décembre 1727; MC/ET/XXIX/387
      contrat de travail; Demazure, Michel-François; Bonnet, Marie; orfèvre
    - Inventaire après décès. Antoine de Fredefont. Parlement (substitut du procureur général du)., 20 décembre 1727; MC/ET/XXIX/387
      inventaire après décès; Fredefont, Antoine de
    - Inventaire après décès. Pierre Lejeune (épouse). Marie Leroy, 24 décembre 1727; MC/ET/XXIX/387
      inventaire après décès; Lejeune, Pierre; Leroy, Marie
    - Succession, renonciation. Bernard Dumas (veuve). Anne Geneviève Porlier, 26 décembre 1727; MC/ET/XXIX/387
      renonciation; Dumas, Bernard; Porlier, Anne-Geneviève
    - Succession, liquidation. Jules Malo de Coetquen (comte de Combourg)., 26 décembre 1727; MC/ET/XXIX/387
      Bijoux
      partage; liquidation; Coetquen, Jules-Malo de (comte de Combourg)
    - Vente de bois. Suzanne de Montault de Navailles. Jean Raguenet. (bois monastère La Saussaye]. Chevilly (Val-de-Marne), 29 décembre 1727; MC/ET/XXIX/387
      acte de vente; Montault de Navailles, Suzanne de; Raguenet, Jean
  - Minutes. 1728, janvier - mars, janvier - mars 1728; MC/ET/XXIX/388
    - Dupré (Louis) marchand lapidaire joaillier rue Saint Martin § apprentissage, 1er janvier 1728; MC/ET/XXIX/388
      contrat d'apprentissage; Dupré, Louis
    - Mariage. Martin Rocquet. Marie Antoinette Dropsy. Maçon (maître), 3 janvier 1728; MC/ET/XXIX/388
      contrat de mariage; Rocquet, Martin; Dropsy, Marie-Antoinette; maçon
    - Mariage de la fille de Jacques Dropsy, maître sculpteur marbrier, demeurant rue du Bac., 3 janvier 1728; MC/ET/XXIX/388
      contrat de mariage; Bac (rue du); Dropsy, Jacques; sculpteur; tailleur de pierre
    - Inventaire après décès. Nicolas Matard. Maçon, 8 janvier 1728; MC/ET/XXIX/388
      inventaire après décès; Matard, Nicolas; maçon
    - Matard (Nicolas) maçon rue Mouffetard § Inventaire après décès de .., 8 janvier 1728; MC/ET/XXIX/388
      inventaire; Matard, Nicolas
    - Mariage. Pierre Lejeune. Marie Marguerite Charpentier. Cocher de l'abbé d'Aguesseau, 11 janvier 1728; MC/ET/XXIX/388
      contrat de mariage; Lejeune, Pierre; Charpentier, Marie-Marguerite; conducteur de véhicules; abbé
    - Succession, dépôt de pièces (ench. ). Louis Antoine Bernard (épouse). Saint-Antoine (rue). [maison. Enseigne. Louis d'or], 11 janvier 1728; MC/ET/XXIX/388